【裁判字號】    99,台非,240
【裁判日期】    990909
【裁判案由】    公共危險
【裁判全文】
最高法院刑事判決              九十九年度台非字第二四０號
上  訴  人  最高法院檢察署檢察總長
被      告  甲○○
上列上訴人因被告公共危險案件，對於台灣桃園地方法院中華民
國九十九年四月二十一日第一審確定簡易判決（九十九年度桃交
簡字第一０五五號，聲請簡易判決處刑案號：台灣桃園地方法院
檢察署九十九年度偵字第七八０號），認為違背法令，提起非常
上訴，本院判決如下：
    主  文
原判決撤銷。
本件免訴。
    理  由
非常上訴理由稱：「按判決不適用法則或適用不當者，為違背法
令；又同一案件曾經判決確定者，應諭知免訴之判決，刑事訴訟
法第三百七十八條、第三百零二條第一款分別定有明文。此即訴
訟法上所謂一事不再理之原則，此項原則，關於實質上一罪或裁
判上一罪，均有其適用。本件原判決認定，被告於（民國）九十
八年八月十三日晚間八時三十分許，在桃園縣桃園市○○路某碳
烤店內飲用啤酒後，已不能安全駕駛動力交通工具，竟於翌（十
四）日凌晨三時許，駕駛車牌2J-9536 號自用小客車上路，嗣於
九十八年八月十四日凌晨三時二十四分許，行經桃園市○○路與
永安北路口時，與馬大鈞所騎乘之車牌號碼583-CWU 號重型機車
發生碰撞，致馬大鈞人車倒地而受傷（過失傷害部分，另為不起
訴處分），經警到場處理，對其酒測，測得呼氣酒精濃度達每公
升0.73毫克等情，因而判處有期徒刑二月。惟查，被告上開事實
之同一案件，曾經台灣桃園地方法院於九十八年十一月四日以九
十八年度桃交簡字第三六七三號判決，判處拘役五十五日，如易
科罰金，以新台幣一仟元折算壹日，並於九十八年十一月三十日
確定，有上開案卷等可稽。本件被告同一事實之犯行，應為該確
定判決效力所及，原審於九十九年四月二十一日為判決時，自應
為免訴之判決，始為適法，乃竟為有罪之實體判決，顯有判決適
用法則不當之違法。案經確定，且於被告不利。爰依刑事訴訟法
第四百四十一條、第四百四十三條提起非常上訴，以資糾正。」
等語。
本院按：案件曾經判決確定者，應諭知免訴之判決，刑事訴訟法
第三百零二條第一款定有明文。本件被告甲○○於九十八年八月
十三日晚間十一時三十分許飲酒後，已達不能安全駕駛動力交通
工具之狀態，仍駕駛牌照號碼2J-953自用小客車在道路上行駛，
嗣於翌日即九十八年八月十四日凌晨三時二十四分許，行經桃園
縣桃園市○○路與永安北路口時，因酒後注意力及操控力減低，
而與馬大鈞所騎乘之車牌號碼583-CWU 機車發生車禍，馬大鈞並
因而受傷（被告過失致人傷害部分未據告訴），經警測得其呼氣
後之酒精濃度達每公升0.73毫克（ＭＧ／Ｌ）等情，先經台灣桃
園地方法院檢察署檢察官於九十八年九月三十日，以九十八年度
偵字第一九二五五號聲請簡易判決處刑，由原審法院以九十八年
度桃交簡字第三六七三號刑事簡易判決，判處被告不能安全駕駛
動力交通工具罪刑，並於九十八年十一月三十日確定。詎同署檢
察官就被告上開經判決確定之同一公共危險事實，又於九十九年
三月二十三日，以九十九年度偵字第七八０號重複聲請簡易判決
處刑，原審未察，於九十九年四月二十一日，誤以九十九年度桃
交簡字第一０五五號刑事簡易判決，再重複論處被告服用酒類不
能安全駕駛動力交通工具而駕駛罪刑，而未為適法之免訴判決，
有上揭二案卷宗附卷可稽，自有判決不適用法則之違誤。案經確
定，非常上訴意旨執以指摘，洵有理由，且於被告不利，應由本
院將原判決撤銷，另行諭知免訴，以資糾正。
據上論結，應依刑事訴訟法第四百四十七條第一項第一款、第三
百零二條第一款，判決如主文。
中    華    民    國  九十九  年    九    月    九    日
                      最高法院刑事第一庭
                          審判長法官  董  明  霈
                                法官  林  茂  雄
                                法官  張  祺  祥
                                法官  林  秀  夫
                                法官  林  錦  芳
本件正本證明與原本無異
                                      書  記  官
中    華    民    國  九十九  年    九    月   十六   日
                                                      V

司法院資訊處製作；財團法人民間司法改革基金會備份。
